Ewald-Kohle AG, Recklinghausen
BBA 4
- Ewald-Kohle AG, Recklinghausen, 1869 - 1995; BBA 4; Grubenvorstand / Aufsichtsrat: Gewerkschaft Ewald 1871-1935 (26) Gewerkschaft König Ludwig 1872-1935 (10) Bergbau-AG Ewald-König Ludwig 1932-1963 (13) Gewerken: Gewerkschaft Ewald 1871-1935(16) Gewerkschaft Ewald-Fortsetzung 1902-1903 (1) Gewerks
  - Betriebsführung über Tage (Kokerei)
    - Neubau eines Fördermaschinengebäudes für die Zeche Ewald, 1890 - 1892; 863; Schriftwechsel und Kostenberechnungen, Plan einer Förderanlage für die Zeche Ewald, Schacht 1
      Maschinenhäuser
    - Umbau des Wohnhauses (Menage) der Zeche Ewald, Schacht 1/2, 1902; 864; Schriftwechsel, Skizzen
    - Kohlenumschlaghafen am Rhein-Herne-Kanal für die Schachtanlage König Ludwig 7/8, 1929 - 1930; 865; Entwürfe, Genehmigungsurkunden des Königlich Preußischen Fiskus (Staatsbauverwaltung) Fundamentberechnungen
      Rhein-Herne-Kanal
    - Bau von Wohnhäusern in Suderwich für die Schachtanlage König Ludwig 7/8, 1928; 866; Unterlagen zur Vertiefung des Mühlenbachs an der Sachsenstraße
      Mühlenbach
    - Ausbau des Ickerottwegs in Recklinghausen, 1928; 867; Entwurf, Schriftwechsel, Kostenvoranschlag
      Straßen- und Wegebau
      Recklinghausen, Ickerottweg
    - Baupolizeiverordnungen, Vorschriften der Stadt Recklinghausen, Presseausschnitte, 1895 - 1909; 868
    - Einsprüche gegen Bauerlaubnisse, 1903 - 1908; 869
    - Baukonzession für einen Anbau an das Kauengebäude der Zeche Ewald, 1898; 870
      Kaue
    - Baukonzession für den Umbau des Wohnhauses (Menage) der Zeche Ewald, 1902; 871
    - Baukonzession für den Neubau eines Lagerraums für die Konsumanstalt der Gewerkschaft Ewald, 1896; 872
    - Konzessionsgesuch für die Anlage von 60 Koksöfen mit Ammoniak- und Teergewinnung und 6 Gaskesseln für die Schachtanlage König Ludwig, 1897; 873
      Koksofen
      Nebenproduktengewinnung
    - Konzessionsgesuch für die Anlage einer Kokerei mit Nebenproduktengewinnung für die Schachtanlage König Ludwig 4/5, 1903; 874
    - Konzession für die Anlage von Öfen mit Nebenproduktengewinnung für die Schachtanlage König Ludwig, 1903 - 1905; 875
    - Genehmigung zur Verlegung und Erweiterung der Teerdestillation der Schachtanlage König Ludwig, 1913; 876
      Teer
    - Antrag zur Baugenehmigung einer Kokerei für die Schachtanlage König Ludwig 4/5, 1897 - 1930; 877
      Neubau, Kokerei
    - Kokerei der Zeche Maximilian bei Hamm, 1917; 878; Vertragsentwürfe, Schriftwechsel zur beabsichtigten Inbetriebnahme der Kokerei durch die Firma Wilhelm & Konrad Waldthausen
      K. Maximilian
      Wilhelm u. Konrad Waldthausen <Essen>
    - Verlegung einer Gasdruckleitung von der Schachtanlage König Ludwig zur Gasanstalt Recklinghausen-Süd, 1912; 879
      Gasanstalt Recklinghausen-Süd
    - Patent von Professor Dr.-Ing. Friedrich Häusser zur Gewinnung von salpetersaurem Ammoniak, 1918; 880
      Ammoniak
      Häusser, Friedrich
    - Benzolreinigung, 1943 - 1949; 881; Vertrag zwischen der Ewald-König Ludwig Bergbau-AG und dem Benzolverband über den Bau und Betrieb einer Zentraldestillationsanlage auf König Ludwig 1/2
    - Schriftwechsel zu Absatzfragen und Verkaufsabsichten des Stickstoffwerks Ewald, 1931 - 1933; 882
      Stickstoffwerk
    - Stickstoffwerk Ewald-Fortsetzung, Schwefelsäurevertrag, 1931; 1955; 883
      Schwefelsäure
  - Grubenanschlussbahnen der Ewald-Kohle AG
    - Schriftwechsel mit Behörden zur Grubenanschlussbahn, 1895 - 1901; 884
    - Schriftwechsel mit Behörden zur Grubenanschlussbahn, 1898 - 1903; 885
    - Abrechnungen mit der Köln-Mindener Eisenbahngesellschaft und der Königlichen Eisenbahndirektion Köln, 1877 - 1886; 886; Unterlagen über die hypothekarische Eintragung des Eisenbahn-Anlagekapitals der Zeche Ewald
      Köln-Mindener Eisenbahnges.
      Eisenbahndirektion <Köln>
    - Eisenbahnanschluss-Projekte, 1872 - 1880; 887
    - Schriftwechsel, Handzeichnungen und Verträge zu den Anschlussbahnen der Zeche Ewald, 1900 - 1931; 888
    - Schriftwechsel, Handzeichnungen zum Bau von Anschlussbahnen, Verträge mit der Staatsbahn, 1899 - 1912; 889
    - Schriftwechsel zu den Anschlussgebühren für Fremde, 1911 - 1930; 890
    - Schriftwechsel und Rechnungen für die Unterhaltung der Zechenbahnhöfe und der Anschlussbahnen, 1928 - 1930; 891
      Zechenbahnhof
    - Schriftwechsel und Handzeichnungen zum Bau von Anschlussbahnen für die Schachtanlagen Ewald 1/2, Ewald 3/4, Ewald-Fortsetzung, König Ludwig 1/3, König Ludwig 4/5 und König Ludwig 7/8, 1931 - 1942; 892
    - Schriftwechsel zu Anschlussbahnen, Fernsprech- und Telegrafenanlagen der Schachtanlagen Ewald 1/2, Ewald 3/4, Ewald-Fortsetzung, König Ludwig 1/3, König Ludwig 4/5, König Ludwig 7/5 und König Ludwig 7/8, 1931 - 1959; 893
      Telegrafenanlage
    - Schriftwechsel zum Bau von Anschlussbahnen, 1925 - 1941; 894
    - Schriftwechsel und Skizzen zu den Anschlussbahnen der Schachtanlagen Ewald-Fortsetzung, König Ludwig 1/3, König Ludwig 4/5 und König Ludwig 7/8, 1931 - 1954; 895
    - Schriftwechsel und Skizzen zum Bau einer Verbindungsbahn zwischen den Schachtanlagen Ewald und Graf Bismarck, 1944 - 1945; 896
      Zeche Graf Bismarck <Steinkohlenbergwerk, Gelsenkirchen>
    - Schriftwechsel und Skizzen zu der Anschlussbahn von Ewald-Fortsetzung zum Lippe-Seiten-Kanal, 1941 - 1953; 897
      Lippe-Seiten-Kanal
    - Niederschrift einer Besprechung mit Reichsbahnrat Wicke und Regierungsrat Fritz Genrich am 10.4.1942 bei der Bezirksgruppe Ruhr, 898
      Wicke
      Genrich, Fritz
    - Umbau und Erweiterung des Zechenbahnhofs Ewald, 1896 - 1900; 899; Vertrag, Schriftwechsel, Grunderwerb durch die Zeche Ewald
    - Grunderwerbsliste für die Anschlussbahn Ewald, 1901 - 1907; 900; Auszüge aus den vorläufigen Fortschreibungsverhandlungen mit dem Katasteramt Recklinghausen
      Katasteramt Recklinghausen
    - Verzeichnisse der anzukaufenden Parzellen für die Anschlussbahn der Zeche Ewald, 1901 - 1902; 901; Handzeichnung der Anschlussbahn Sinsen-Erkenschwick
    - Schriftwechsel mit der Königlichen Eisenbahndirektion zu den Anschlusskosten der Zeche Ewald an den Bahnhof Sinsen, 1901 - 1902; 902
      Bahnhof Sinsen
    - Schriftwechsel zum Umbau des Anschlusses der Zeche Ewald an den Bahnhof Sinsen, 1912 - 1918; 903
    - Schriftwechsel mit Behörden zum Bau der Anschlussbahnen Ewald, 1912 - 1914; 904
    - Schriftwechsel mit Behörden zu den Anschlussbahnen Ewald 1/2 und Ewald 3/4, 1927 - 1929; 905
    - Anweisungen und Normalien zu den Anschlussgleisen Ewald 1/2 und Ewald 3/4, 1907 - 1925; 906
    - Schriftwechsel mit Behörden zu den Anschlussbahnen Ewald 1/2 und Ewald 3/4, 1935 - 1941; 907
    - Schriftwechsel zum Bau der Anschlussbahn zwischen den Schachtanlagen Ewald 1/2 und Ewald 3/4, Vertrag mit der Staatsbahn, 1922 - 1940; 908
    - Schriftwechsel mit Behörden zur Anschlussbahn der Zeche Ewald-Fortsetzung, 1899 - 1902; 909
    - Schriftwechsel mit Behörden zur Anschlussbahn der Zeche Ewald-Fortsetzung, 1902 - 1909; 910
    - Schriftwechsel mit Behörden zur Anschlussbahn der Zeche Ewald-Fortsetzung, 1909 - 1925; 911
    - Schriftwechsel mit Behörden zur Anschlussbahn der Zeche Ewald-Fortsetzung zum Bahnhof Sinsen, Schriftwechsel und Verträge mit dem Bauunternehmer Ferdinand Wallner, 1900 - 1902; 912; Kartenmaterial
      Wallner, Ferdinand
    - Schriftwechsel mit Behörden zur Anschlussbahn der Zeche Ewald-Fortsetzung zum Bahnhof Sinsen, Schriftwechsel und Verträge mit dem Bauunternehmer Ferdinand Wallner, 1902; 913; Kartenmaterial
    - Schriftwechsel mit Behörden zur Anschlussbahn der Zeche Ewald-Fortsetzung zum Bahnhof Sinsen, Schriftwechsel und Verträge mit dem Bauunternehmer Ferdinand Wallner, 1902; 914; Kartenmaterial
    - Schriftwechsel mit Behörden zur Anschlussbahn der Zeche Ewald-Fortsetzung zum Bahnhof Sinsen, Schriftwechsel und Verträge mit dem Bauunternehmer Ferdinand Wallner, 1902 - 1905; 915; Kartenmaterial
    - Schriftwechsel mit Behörden zur Anschlussbahn der Zeche Ewald-Fortsetzung zum Bahnhof Sinsen, Schriftwechsel und Verträge mit dem Bauunternehmer Ferdinand Wallner, 1903 - 1905; 916; Kartenmaterial
    - Schriftwechsel mit Behörden zur Anschlussbahn der Zeche Ewald-Fortsetzung zum Bahnhof Sinsen, Schriftwechsel und Verträge mit dem Bauunternehmer Ferdinand Wallner, 1911 - 1913; 917; Kartenmaterial
    - Schriftwechsel mit Behörden zur Anschlussbahn der Zeche Ewald-Fortsetzung zum Bahnhof Sinsen, Schriftwechsel und Verträge mit dem Bauunternehmer Ferdinand Wallner, 1913 - 1918; 918; Kartenmaterial
    - Schriftwechsel mit Behörden zur Anschlussbahn der Zeche Ewald-Fortsetzung zum Bahnhof Sinsen, Schriftwechsel und Verträge mit dem Bauunternehmer Ferdinand Wallner, 1918 - 1923; 919; Kartenmaterial
    - Verträge mit der Königlichen Eisenbahndirektion Essen zum Anschluss der Zeche Ewald-Fortsetzung an den Bahnhof Sinsen, 1901 - 1906; 920
    - Verfügungen der Königlichen Eisenbahndirektion Essen, 1882 - 1900; 921
    - Schriftwechsel zu den Gebühren für fremde Benutzer der Anschlussbahn Ewald-Fortsetzung, 1903 - 1911; 922
    - Schriftwechsel zu den Nebenanschlüssen der Anschlussbahn Ewald-Fortsetzung, 1904 - 1922; 923
    - Vertrag und Schriftwechsel mit der Königlichen Eisenbahndirektion Essen zu Staatsbahnüberführungen über die Strecke der Grubenbahn Ewald-Fortsetzung, 1902 - 1915; 924
    - Schriftwechsel mit Behörden zur Gleisanlage der Schachtanlage Ewald-Fortsetzung 4/5, 1925 - 1930; 925
    - Schriftwechsel mit der Staatsbahn zur Anschlussbahn Ewald-Fortsetzung, Vertrag, 1931 - 1946; 926
    - Konzessionen zum Bau und zur Inbetriebnahme der Anschlussbahn König Ludwig zum Bahnhof Bruch, 1884 - 1888; 927
      Bahnhof Bruch
    - Schriftwechsel und Vertrag zum Bau einer Anschlussbahn von König Ludwig nach Recklinghausen-Süd, 1885 - 1907; 928
    - Schriftwechsel und Vertrag zum Bau einer Anschlussbahn von König Ludwig nach Recklinghausen-Süd, 1907 - 1931; 929
    - Schriftwechsel und Nachtragsvertrag zu den Anschlussbahnen König Ludwig 1/3 und König Ludwig 4/5 mit staatlichen Bahnbehörden, 1909 - 1933; 930
    - Vertrag vom 23.8.1922 über den Eisenbahnanschluss König Ludwig - Recklinghausen-Süd, Schriftwechsel mit Behörden, 1922 - 1942; 931
    - Schriftwechsel zu verschiedenen Anschlussgleisen der Schachtanlage König Ludwig zum Bahnhof Suderwich, 1930 - 1940; 932
      Bahnhof Suderwich
    - Schriftwechsel und Vertrag mit der Staatsbahn zu den Anschlussbahnen König Ludwig 1/3, König Ludwig 4/5 und König Ludwig 7/8, 1931 - 1946; 933
    - Schriftwechsel mit Behörden zu den Anschlussbahnen König Ludwig 4/5 und König Ludwig 7/8, 1931 - 1961; 934
    - Vertrag und Schriftwechsel zum Eisenbahnanschluss der Straßenbahn Herne-Recklinghausen an die Grubenanschlussbahn König Ludwig, 1896 - 1930; 935
      Straßenbahn Herne-Recklinghausen
    - Schriftwechsel und Vertrag mit der Stadt Recklinghausen zum Eisenbahnanschluss der städtischen Gaswerke an die Grubenanschlussbahn König Ludwig, 1897 - 1928; 936
      Städtische Gasanstalt Recklinghausen
    - Vertrag und Schriftwechsel mit der Vestischen Kleinbahnen GmbH zum Nebenanschluss an die Grubenanschlussbahn Ewald, 1919 - 1927; 937
      Vestische Kleinbahnen GmbH
    - Schriftwechsel zum Nebenanschluss der Gasanstalt Recklinghausen an die Grubenanschlussbahn König Ludwig, 1930 - 1933; 938
    - Schriftwechsel über Gebühren für fremde Benutzer der Anschlussbahnen Ewald 1/2, Ewald 3/4 und König Ludwig 1/3, 1930 - 1954; 939
    - Schriftwechsel zur Unterhaltung der Nebenanschlussgleise in Recklinghausen, Herne und Bochum-Harpen, 1930 - 1948; 940
    - Vertrag und Schriftwechsel zum Nebenanschluss der Holzhandlung Hermann Schäfer GmbH, 1931 - 1954; 941
      Hermann Schäfer GmbH
    - Planung und Errichtung einer Werkstatt für die Reparatur der Lokomotiven und Eisenbahnwagen, 1917 - 1918; 943
      Eisenbahnwerkstätte GND 4124822-3
    - Schriftwechsel zum Bau eines Eisenbahnanschlusses der Eisenbahnwerkstatt König Ludwig, 1918 - 1920; 944
    - Neubau einer Eisenbahnwerkstatt für die Gewerkschaft König Ludwig, 1918 - 1920; 945
  - Hafenbahnen / Hafen
    - Anlage von Waggonkippern im Hafen, Lieferaufträge für Kohlekipper, 1900 - 1924; 942
    - Hafen- und Eisenbahnkonzessionen, 1897 - 1902; 946
    - Vertrag mit der Königlichen Kanal-Kommission zum Hafenanschluss an den Dortmund-Ems-Kanal, Schriftwechsel zum Hafen, 1896 - 1925; 947
      Dortmund-Ems-Kanal
    - Beschreibung des Hafens, Skizze einer Änderung, 1898 - 1908; 948
    - Beschreibung des Hafens, Skizze einer Änderung, 1908; 949
    - Beschreibung des Hafens, Skizze einer Änderung, 1909; 950
    - Schriftwechsel und Vertrag über Bau, Ausbau und Unterhaltung der Hafenbahn König Ludwig, 1897 - 1931; 951
    - Verhandlungen zur öffentlichungen Nutzung der Hafenbahn, 1899 - 1913; 952
    - Eisenbahnanschluss an den Kanal-Hafen Wanne, 1908 - 1911; 953; Schriftwechsel mit der Hafenbetriebsgesellschaft Wanne-Herne mbH und verschiedenen Bergwerksgesellschaften
      Hafenbetriebsgesellschaft Wanne-Herne
    - Eisenbahnanschluss an den Kanal-Hafen Wanne, 1922 - 1927; 954; Schriftwechsel mit der Hafenbetriebsgesellschaft Wanne-Herne mbH und verschiedenen Bergwerksgesellschaften
    - Schriftwechsel über die Höherlegung und Verlegung der Hafenbahn der Gewerkschaft König Ludwig, 1908 - 1914; 955
    - Allgemeine Bedingungen für die Anlage und Benutzung von Kanalhäfen von 1911, 1910 - 1911; 956; Entwurf für einen Kohlenumschlaghafen am Rhein-Herne-Kanal
    - Schriftwechsel über die Bodensenkung im Hafen am Rhein-Herne-Kanal und die daraufhin erfolgte Ufermauererhöhung, 1915 - 1918; 957
    - Schriftwechsel, Handzeichungen und Verträge über Anschlussbahnen zum Hafen Wanne, 1913 - 1931; 958
    - Pachtvertrag über ein Grundstück zwischen der Hafenbetriebsgesellschaft Wanne-Herne mbH und der Hibernia AG von 1921 (auch für die Gewerkschaften Ewald und Constantin), 1921 - 1948; 959; Schriftwechsel
      Zeche Constantin der Große
    - Schriftwechsel und Dienstanweisungen über ein Verbindungsgleis zum Kanal, 1931 - 1933; 960
    - Schriftwechsel mit der Hafenbetriebsgesellschaft Wanne-Herne mbH, 1931 - 1946; 961
    - Schriftwechsel zu Privatanschlussgleisen der Ewald-König Ludwig Bergbau AG auf dem Gelände der Hafenbetriebsgesellschaft Wanne-Herne mbH, 1944 - 1949; 962
  - Bahnkreuzungen / Brücken
    - Schriftwechsel über Brückenbau König Ludwig 4/5 und König Ludwig 1/3, Brücken der Hafenbahn, 1888 - 1956; 963
    - Schriftwechsel über den Bau der Hafenbahn König Ludwig und der Brücken, Vertrag mit der Firma August Klönne, Dortmund, 1898 - 1931; 964
      August Klönne <Dortmund>
    - Schriftwechsel zum Bau der Suderwicher Anschlussbahn, Auftragserteilung und Bau der Brücken, Vertrag mit der Firma August Klönne, Dortmund, 1899 - 1908; 965
    - Verträge mit der Straßenbahn Recklinghausen-Herten-Wanne, 1900 - 1910; 966; Kreuzung mit der Grubenanschlussbahn
    - Schriftwechsel zum Bau von Schrankenanlagen an Bahnübergängen, 1901 - 1930; 967
    - Schriftwechsel zu Wegerampen an der Grubenanschlussbahn Ewald, 1904 - 1911; 968
    - Schriftwechsel zur Überwachung der eisernen Brücken, 1907 - 1929; 969
    - Schriftwechsel zur Kreuzung der Straßenbahn Suderwich-Datteln mit der Zechenbahn König Ludwig, 1912 - 1914; 970
    - Unterlagen zur Kreuzung der Zechenanschlussbahn König Ludwig-Hafen mit einer 50.000 Volt Hochspannungsleitung, 1918 - 1928; 971
    - Schriftwechsel zur Unterführung der Wittlohstraße in Erkenschwick unter der Anschlussbahn Ewald, 1912 - 1928; 972
      Oer-Erkenschwick, Wittlohstr.
    - Schriftwechsel zur Errichtung einer Schrankenanlage für die Bochumer Straße in Recklinghausen-Süd; Schriftwechsel über die Führung der Gleise der Straßenbahn Herne-Recklinghausen durch das Gleis der Zechenbahn König Ludwig, 1925 - 1929; 973
      Recklinghausen, Bochumer Str.
    - Schriftwechsel zur Beleuchtung der Schranken an der Bochumer Straße (König Ludwig), 1926 - 1929; 974
    - Schriftwechsel zum Brückenbau für die Anschlussbahn der Zeche Ewald über die Verbandsstraße D 5, 1925 - 1930; 975
    - Schriftwechsel, Handzeichnungen und Kostenvoranschläge zum Bau einer Eisenbahnbrücke über die Kreisstraße von Herten nach Wanne-Eickel, 1926 - 1930; 976
    - Schriftwechsel zur Unterführung Wittlohstraße, Eisenbahnbrücke Kreisstraße, Eisenbahnbrücke Verbandsstraße, Verlegung der Anschlussbahn Ewald 3/4, 1930 - 1952; 977
    - Vertrag mit der Emschergenossenschaft zur Emscherbrücke und den Eisenbahnbrücken Ewald 1/2 und Ewald 3/4, 1914 - 1960; 978
    - Eisenbahnüberführung Walderseestraße, Verbindungsbahn von Ewald-Fortsetzung nach König Ludwig, 1951 - 1955; 979
    - Schriftwechsel zu Kreuzungen von Zechenbahn und Straßen, 1953; 980
  - Bergschäden durch die Zeche Ewald
    - Schriftwechsel und Unterlagen zu Beschädigungen der katholischen Kirche in Herten durch Einwirkungen des Grubenbaus der Zeche Ewald, 1905 - 1909; 981
      Katholische Kirche Herten
    - Schriftwechsel und Unterlagen zu Beschädigungen der katholischen Kirche in Herten durch Einwirkungen des Grubenbaus der Zeche Ewald, 1909 - 1911; 982
    - Schriftwechsel und Unterlagen zu Beschädigungen der katholischen Kirche in Herten durch Einwirkungen des Grubenbaus der Zeche Ewald, 1911 - 1914; 983
    - Schriftwechsel und Unterlagen zu Beschädigungen der katholischen Kirche in Herten durch Einwirkungen des Grubenbaus der Zeche Ewald, 1914 - 1917; 984
    - Bergschäden in den Waldbeständen des Grafen Hermann Droste zu Vischering von Nesselrode-Reichenstein in Herten, 1906 - 1908; 985
      Droste zu Vischering v. Nesselrode-Reichenstein, Hermann
    - Bergschäden in den Waldbeständen des Grafen Felix Droste von Nesselrode-Reichenstein in Herten, 1908 - 1911; 986
      Droste zu Vischering v. Nesselrode-Reichenstein, Felix
    - Bergschäden in den Waldbeständen des Grafen Hermann Droste zu Vischering von Nesselrode-Reichenstein in den Revieren Herter Mark, Forstort Larsheide und Quastenhock, 1911 - 1912; 987
    - Bergschäden in den Waldbeständen des Grafen Droste von Nesselrode-Reichenstein in den Revieren Herter Mark, Forstort Larsheide und Quastenhock, 1911 - 1919; 988
    - Bergschäden am Wiesen- und Weidengelände des Schlosses des Grafen Felix Droste zu Vischering von Nesselrode-Reichenstein in Herten, 1918 - 1925; 989
    - Bergschäden in den Forstorten Eppenbruch, Tönsfort und Mühlenbusch des Grafen Felix Droste zu Vischering von Nesselrode-Reichenstein in Herten und Buer, 1919 - 1925; 990
    - Schriftwechsel und Gerichtsverfahren zwischen der Gewerkschaft Ewald und dem Grafen Felix Droste von Nesselrode-Reichenstein wegen Bergschäden an Wiesen an der Katzenbuschstraße in Herten, 1919 - 1925; 991
      Herten, Katzenbuschstr.
  - Vorflutfragen
    - Verhandlungen mit dem Grafen Johann Hermann Droste zu Vischering von Nesselrode-Reichenstein über die Einleitung von Grubenwasser in die Vorflut, 1879 - 1896; 992
      Droste zu Vischering v. Nesselrode-Reichenstein, Johann Hermann
    - Schriftwechsel zur Entwässerung des Gebiets des Grafen Droste von Nesselrode-Reichenstein, 1903 - 1906; 993
      Kanalisation
    - Abwasserleitungen durch Grundstücke der Gewerkschaft König Ludwig, 1927 - 1928; 994
    - Schriftwechsel und Skizzen zur Vorflutverlegung und zum Hauptsammelkanal Recklinghausen-Ost-Emscher, 1902 - 1921; 995
    - Schriftwechsel und Skizzen zur Regulierung von Vorflutern an der Heinrichstraße und an der Brucherstraße in Röllinghausen, 1903 - 1917; 996
      Recklinghausen, Heinrichstr.
      Recklinghausen, Brucherstr.
    - Schriftwechsel und Unterlagen zum Rohrkanal von Schacht König Ludwig 4/5 zur Emscher, 1903 - 1922; 997
    - Schriftwechsel und Skizzen zur Kanalisation und zur Entwässerung von Häusern in Recklinghausen, 1912 - 1923; 998
    - Schriftwechsel und Skizzen zu Wasserpumpstationen (Entnahme von Kesselspeisewasser aus der Emscher), 1872 - 1904; 999
    - Unterlagen zur Ableitung des Gruben- und Tagewassers und zur Verbesserung von Kläranlagen, 1892 - 1918; 1000
    - Unterlagen zur Ableitung des Gruben- und Tagewassers und zur Verbesserung von Kläranlagen, 1919 - 1928; 1001
    - Schriftwechsel und Skizzen zu einem Entwässerungsgraben von der Düppelstraße durch die Forellstraße zum Hauptsammelkanal Recklinghausen-Ost-Emscher, 1910 - 1911; 1002
    - Emschergenossenschaft, 1904 - 1910; 1003; Untersuchungen über mögliche Regulierungen, Niederschriften von Genossenschaftsversammlungen, Übersichtsplan vom Wassersammelgebiet der Emscher, Pläne und Skizzen zur Emscherregulierung
      Kanalisierung, Emscher
    - Emschergenossenschaft, 1910 - 1912; 1004; Untersuchungen über mögliche Regulierungen, Niederschriften von Genossenschaftsversammlungen, Haushaltspläne, Übersichtsplan vom Wassersammelgebiet der Emscher, Pläne und Skizzen zur Emscherregulierung
    - Emschergenossenschaft, 1913 - 1917; 1005; Untersuchungen über mögliche Regulierungen, Niederschriften von Genossenschaftsversammlungen, Haushaltspläne, Übersichtsplan vom Wassersammelgebiet der Emscher, Pläne und Skizzen zur Emscherregulierung
    - Emschergenossenschaft, 1918 - 1923; 1006; Untersuchungen über mögliche Regulierungen, Niederschriften von Genossenschaftsversammlungen, Haushaltspläne, Übersichtsplan vom Wassersammelgebiet der Emscher, Pläne und Skizzen zur Emscherregulierung
    - Emschergenossenschaft, 1923 - 1928; 1007; Untersuchungen über mögliche Regulierungen, Niederschriften von Genossenschaftsversammlungen, Haushaltspläne, Übersichtsplan vom Wassersammelgebiet der Emscher, Pläne und Skizzen zur Emscherregulierung
    - Emschergenossenschaft, 1908 - 1922; 1008; Veranlagungen, Beitragszahlungen
    - Vertrag und Schriftwechsel mit der Köln-Mindener Eisenbahngesellschaft bzw. mit dem Königlichen Eisenbahnbetriebsamt Wanne-Bremen über die Ableitung des Grubenwassers, 1875 - 1887; 1009
    - Abkommen mit dem Landwirt Heinrich Tappe wegen Ableitung des Grubenwassers durch sein Grundstück, 1900 - 1909; 1010
      Tappe, Heinrich
    - Regulierung des Bärenbachs und Anlage eines Vorfluters zur Emscher zwischen der Schulstraße und der Königsstraße, 1906 - 1922; 1011
      Bärenbach
      Emscher
    - Vertrag mit dem Landwirt Heinrich Tappe genannt Göttken über Vorflutfragen, 1899 - 1900; 1012
  - Wege / Straßen
    - Allgemeiner Schriftwechsel zum Weg zwischen Herten und Crange, 1872 - 1894; 1013
    - Längenprofil des Kommunalwegs von den Schächten Schürenberg und Waldhausen der Zeche Ewald in Resse, 1895 - 1901; 1014
    - Unterlagen zu Gartenanlagen, zur Kanalisation und zur Beleuchtung verschiedener Straßen in Resse, 1903 - 1912; 1015
      Gartenanlagen
    - Unterlagen zu Gartenanlagen, zur Kanalisation und zur Beleuchtung verschiedener Straßen in Resse, 1912 - 1923; 1016
    - Schriftwechsel zum Ausbau der Wittlohstraße in Recklinghausen, mit Skizze, 1910 - 1914; 1017
      Recklinghausen, Wittlohstr.
    - Schriftwechsel zum Ausbau des Verbindungswegs zwischen Stuckenbusch und dem Wetterschacht in Herten, mit Skizze, 1910 - 1923; 1018
    - Schriftwechsel und Unterlagen zu Straßen, u. a. Vermessung, Erweiterung der Bürgersteige, 1903 - 1908; 1019
    - Schriftwechsel zum Weg der Zeche Ewald in Erkenschwick, Vorausleistungen der Zeche Ewald-Fortsetzung zum Wegebau, 1899 - 1903; 1020
    - Schriftwechsel zum Weg der Zeche Ewald in Erkenschwick, Vorausleistungen der Zeche Ewald-Fortsetzung zum Wegebau, 1910 - 1925; 1021
    - Vertrag mit dem Amt Recklinghausen über den Ziegeleiweg, 1903 - 1911; 1022
    - Verträge und Schriftwechsel mit der Provinzial-Wegebau-Verwaltung, 1872 - 1912; 1023
    - Schriftwechsel zu verschiedenen Wegebauprojekten, 1889 - 1913; 1024
    - Übergabe des Zechenwegs an die Stadt Recklinghausen, 1891 - 1896; 1025
    - Schriftwechsel über den Ankauf und den Ausbau der Straße an Möllers Weide, 1891 - 1904; 1026
    - Schriftwechsel über Einziehungen und Verlegungen von Wegen, 1899 - 1928; 1027
    - Vertrag über die Anpachung des Katzenbuschs und der Zufuhrwege zum neuen Schacht Ewald, 1906; 1028